台灣台中地方法院刑事判決　　　　　　　　　　　　九十一年度自緝字第三三一號
　　自　訴　人　永峰機車行即陳勝朗
　　被　　　告　甲○○
右列被告因詐欺案件，經自訴人提起自訴，本院判決如左：
    主  文
甲○○意圖為自己不法之所有，以詐術使人將本人之物交付，處有期徒刑陸月，如易
科罰金，以佰元折算壹日。緩刑貳年。
    事  實
一、甲○○明知其無資力支付分期車款，且購車之目的係為典當得款，竟意圖為自己
    不法之所有，於民國（下同）九十年一月十七日，向永峰機車行負責人陳勝朗佯
    稱購車，陳勝朗不疑有它，乃以動產擔保交易附條件買賣之方式，出售車牌號碼
    ＨＪ五－五九０號重機車一輛予甲○○，並與之約定總價金為新臺幣（下同）八
    萬零一百六十元，分十二期給付，每月一期在每月十五日付款，每期應付款六千
    六百八十元，且於翌日領得機車牌照後，即陷於錯誤，將該輛機車交付甲○○使
    用；甲○○於詐得該輛機車後，旋即騎往台中市○○路○段四八五號公信當舖，
    以三萬五千元之價格典當，另為防止陳勝朗起疑，於第一期分期款屆期時，仍前
    往繳款，之後即未再繳款。嗣於九十年十月三十日，陳勝朗因甲○○已逾六個多
    月未前往繳納分期車款，心生懷疑，經向本院提起自訴，始悉上情。
二、案經陳勝朗提起自訴。
    理  由
一、訊據被告甲○○矢口否認有何詐欺犯行，辯稱：伊買機車之目的係為了工作代步
    使用，但在買得該機車後不久，因無固定工作，母親生病，經濟困難，才將該機
    車騎往公信當舖典當，典當後有想把它贖回來云云；然查：右揭事實，業據自訴
    人陳勝朗到庭指訴綦詳，並有附條件買賣契約書影本一份附卷足憑；次查，本件
    車牌號碼ＨＪ五－五九０號重機車係於九十年一月十八日，由被告騎往設於台中
    市○○路○段四八五號之公信當舖典當，且於同日經交通部公局台中區監理所台
    中市監理站核發牌照等情，有公信當舖典當資料及交通部公局台中區監理所台中
    市監理站九十一年七月十六日九一中監中字第９１０３５１５號函附機器腳踏車
    新領牌照登記書各一紙在卷可考，是被告確於取得該輛機車後，旋即騎往公信當
    舖典當無訛；再查，被告於購車當時，倘確係基於供工作代步使用之意圖，則依
    常情，實無可能於取得該輛機車後，旋即在同日騎往當舖典當；況被告自承伊當
    時經濟情況欠佳，無固定工作收入等語，益徵被告於購車當時，本無依約繳納分
    期款之能力及意思；再依被告典當該輛機車得款三萬五千元，又僅繳納第一期分
    期款後即未再繳納等情以觀，其有以詐購機車典當得款之詐欺取財犯行，至為灼
    然，被告前揭辯詞，無非臨訟卸責之詞，不足憑採；本件事證明確，被告犯行洵
    堪認定。
二、核被告所為，係犯刑法第三百三十九條第一項之詐欺取財罪。爰審酌被告犯罪之
    動機、目的、手段、所生危害及犯後否認犯行之態度，及於本院審理中當庭與自
    訴人達成和解，以現金五萬五千元賠償自訴人之部分損失等一切情狀，量處如主
    文所示之刑。末查被告前未曾受有期徒刑以上刑之宣告，有臺灣臺中地方法院檢
    察署刑案資料查註紀錄表附卷可憑，被告因一時失慮偶犯本件犯行，現已賠償自
    訴人部分損失，尚有悔意，其經此教訓，當知警惕而無再犯之虞，本院綜核各情
    ，所宣告之刑，認以暫不執行為適當，併予宣告緩刑二年，以啟自新。
據上論斷，應依刑事訴訟法第三百四十三條、第二百九十九條第一項前段，刑法第三
百三十九條第一項、第四十一條第一項前段、第七十四條第一款，罰金罰鍰提高標準
條例第一條前段、第二條，判決如主文。
中      華      民      國    九十一    年      八      月     十三     日
                                臺灣臺中地方法院刑事第六庭
                                    法  官  許  月  馨
右正本證明與原本無異
如不服本判決應於送達後十日內向本院提出上訴狀
                                    書記官
中      華      民      國    九十一    年      八      月     十三     日
附錄法條刑法第三百三十九條第一項：
意圖為自己或第三人不法之所有，以詐術使人將本人或第三人之物交付者，處五年以
下有期徒刑、拘役或科或併科一千元以下罰金。
